臺灣高等法院交通法庭裁定　　　　　　　　　　　　九十一年度交抗字第七二號
　　抗　告　人　甲○○
　　即受處分人
右抗告人因違反道路交通管理處罰條例案件，不服臺灣士林地方法院中華民國九十一
年七月八日裁定（九十一年度交聲字第五五號），提起抗告，本院裁定如左：
    主  文
抗告駁回。
    理  由
一、本件原裁定以：抗告人甲○○於民國九十年九月二十九日二十三時三十分許，駕
    駛車號八Ｃ—四八０九號自用小客車在台北市○○街，經台北市政府警察局南港
    分局警員當場攔檢，經以儀器測試受處分人之呼氣酒精濃度為每公升○．四九毫
    克，已超過法定之○．二五毫克等事實，業據證人即舉發之員警張舜生到庭證稱
    ：「他（即抗告人）看到我們路檢，他將車子停在路中間，我就對他做酒測。我
    應該是有聞到酒味，才會對他做酒測」、「因為他第一次吹的時候，日期不對，
    我重新調整過，請他再吹，他就不配合，他吹了很久，到最後他才吹比較用力，
    才吹出來」（見原審九十一年三月二十九日訊問筆錄）等語，而抗告人經警檢測
    呼氣酒精濃度高達每公升○．四九毫克，亦有舉發單附卷為憑，且抗告人亦自承
    其有喝了二瓶啤酒，足見抗告人確有飲酒後開車而違規之事實。至抗告人雖以其
    兩次測試，竟有不同之酒精濃度，而質疑酒測儀器有故障云云。經查，該測試器
    並無故障送修紀錄等情，業據證人張舜生到庭證述在卷，是抗告人質疑該酒測器
    有故障，本屬無據，且按經濟部於八十九年一月二十五日以經（八九）標檢字第
    八九八九五○○一號公告增訂「度量衡器施檢規範」第十六節第四百五十一條條
    文，對「呼氣酒精測定器及分析儀」檢定公差訂定正負○．○二○毫克（ＭＧ／
    Ｌ）容許誤差值，是抗告人兩次酒測雖有不同之酒精濃度，然兩次分為０‧四九
    與０‧五三毫克，亦係在容許誤差值範圍內，是警察依最有利於抗告人而依０‧
    四九毫克之標準開單告發，尚無不合，抗告人前揭所辯，尚無足採。抗告人另辯
    稱：警員未將抗告人之車輛扣留，而讓抗告人繼續開車，足見抗告人並未超過酒
    測值云云。經查，證人張舜生到庭證稱：「（問：當天為何沒有扣車子？）受處
    分人說他的朋友喝得比他更醉，但是我發現他的朋友不像他說的喝醉了。當時我
    有要扣他的車子，但是他在現場大吵大鬧，他的朋友很清醒，所以我讓他的朋友
    將車開走」等語，是當天經警檢查後，該車係由抗告人之朋友開走，並非交由異
    議人駕駛甚明，是抗告人所辯顯與事實不符，所辯亦不足採信等情，因而維持原
    處分機關依道路交通管理處罰條例第三十五條第一項第一款規定，科處抗告人罰
    鍰新台幣三萬四千五百元，並吊扣駕駛執照十二個月之裁決，駁回抗告人之異議
    ，經核於法並無違誤。
二、抗告意旨略以：證人及警員張舜生關於抗告人將車停在路中間、及係讓抗告人友
    人將車開走等證詞與事實不符，當時係員警擅自逕行臨檢，並於馬路中央攔車，
    可由車內友人鄭福盛及鄭姓夫婦佐證，原審並未傳訊重要證人鄭福盛或鄭姓夫婦
    ，有違證據法則。又測試儀器使用久後，故障在所難免，員警第一次進行酒測時
    ，即顯示日期錯誤，表示機器業已故障，員警以手調整，更顯示有關數據功能業
    已故障，且同一時間之兩種測試，誤差達百分之八以上，非容許誤差值範圍，且
    兩種不同測試結果，第二次之結果已在第一次誤差值以下，足見儀器係屬故障等
    語。惟查：(1)本件抗告人遭受裁罰之違規事實係飲用酒類後，經測試檢定酒精濃
    度超過規定標準，而認定抗告人有前開違規事實之證據則為警員以儀器對抗告人
    實施測試結果，及警員張舜生對於取締經過之證言，以及抗告人亦自承開車前確
    曾飲酒之陳述。至於抗告人係見警方路撿自行在道路上停車、抑或係遭警方在道
    路中央攔車，以及抗告人遭舉發後該車係由何人駛離現場，均與抗告人有無前開
    違規事實之證明無關，且抗告人在申訴及異議時均未聲請傳喚證人，而抗告人主
    張可藉由由鄭福盛及鄭姓夫婦證明之事項亦顯然不足推翻前開科學檢測結果，原
    審法院未傳喚鄭福盛及鄭姓夫婦，自無採證違法之可言。(2)員警第一次對抗告人
    實施酒測時係因日期顯示錯誤而重新施測，該測試儀器關於日期顯示部之功能僅
    係顯示測試之日期，且可手動調整，與儀器能否測試酒精濃度及測試值之精確與
    否無關，不足藉以證明儀器故障。至於同一儀器兩次測試結果雖有誤差，然兩次
    測試之間並非毫無時間間隔，且兩次測試結果所測得抗告人之酒精濃度均遠超過
    法定容許標準，亦可徵抗告人飲酒酒精濃度確已超過規定標準。(3)綜上所述，本
    件抗告為無理由，應予駁回。
三、據上論結，應依道路交通案件處理辦法第二十六條、刑事訴訟法第四百十二條，
    裁定如主文。
中  華      民      國    九十一    年      八      月    二十九    日
                              臺灣高等法院交通法庭
                                  審判長法  官 黃  瑞  華
                                        法  官 雷  雯  華
                                        法  官 宋      祺
右正本證明與原本無異。
不得抗告。
                                        書記官 蔡  慧  娟
中      華      民      國    九十一    年      九      月      二      日
